臺灣高雄地方法院民事裁定
110年度消債更字第152號
聲  請  人  王敏龍  
0000000000000000

代  理  人  張睿方律師
上列當事人因消費者債務清理事件聲請更生，本院裁定如下：
    主  文
聲請人王敏龍自中華民國一一○年十月二十七日下午四時起開始
更生程序。
命司法事務官進行本件更生程序。
    理  由
一、聲請意旨略以：伊有不能清償債務情事，前向本院聲請調解
    債務清償方案，惟調解不成立。伊又未經法院裁定開始清算
    程序或宣告破產，爰聲請更生等語。
二、按債務人不能清償債務或有不能清償之虞者，得依本條例所
    定更生或清算程序，清理其債務；債務人無擔保或無優先權
    之本金及利息債務總額未逾新臺幣（下同）12,000,000元者
    ，於法院裁定開始清算程序或宣告破產前，得向法院聲請更
    生；法院開始更生程序之裁定，應載明其年、月、日、時，
    並即時發生效力；法院開始更生或清算程序後，得命司法事
    務官進行更生或清算程序，必要時得選任律師、會計師或其
    他適當之自然人或法人1人為監督人或管理人，消費者債務
    清理條例（下稱消債條例）第3條、第16條第1項、第42條第
    1項、第45條第1項分別定有明文。
三、經查：
(一)聲請人前於民國110年3月22日提出債權人清冊，向本院聲請
    調解債務清償方案，經本院110年度司消債調字第131號受理
    ，於110年4月28日調解不成立，聲請人於同年5月18日具狀
    聲請更生等情，業經本院依職權調閱上開調解卷宗核閱無訛
    。
(二)聲請人於108年度至109年度申報所得各為0元、167,527元，
    109年平均每月所得為13,961元（本裁定計算式均採元以下4
    捨5入），名下無財產；勞工保險於109年2月7日以投保薪資
    23,800元在吉陞人力資源有限公司退保；無保單；又聲請人
    自陳105年7月至109年1月於新資優生幼兒園任職補教跑堂老
    師，每月收入約11,200元，又自108年2月起至109年6月於進
    學補習班擔任補教老師，每月收入約5,000元，109年7月以
    後每月收入10,000元；另自108年3月至110年2月，於佑羽補
    習班任職補教老師，每月收入3,000元；於109年2月5日至2
    月7日短暫任職吉陞人力資源有限公司，擔任貨運搬運人員
    ，時薪138元，收入1,242元；另於109年2月至5月，於大曜
    文理補習班兼職補教跑堂老師，每月收入約9,600元；自108
    年1月至110年6月間，每月接受母親王許愛資助生活費用5,0
    00元，110年7月因疫情影響聲請人工作收入之故，接受母親
    生活資助8,000元，現未領取其他補助或給付等情，有財政
    部高雄國稅局107年至109年綜合所得稅各類所得資料清單及
    財產歸屬資料清單【本院110年度司消債調字第131號卷(下
    稱調卷)第8、10頁】、【本院110年度消債更字第152號卷(
    下稱卷)第39至41頁】、財產及收入狀況說明書)調卷第2至3
    頁、卷第26至背面、99至背面頁)、債權人清冊(調卷第4頁
    、卷第79頁)、戶籍謄本(卷第77頁)、佑羽補習班收入切結
    書(調卷第11頁)、大曜文理補習班收入切結書(調卷第12頁)
    、新資優生幼兒園收入切結書(調卷第13頁)、進學補習班收
    入切結書(調卷第14至15頁)、身分證(調卷第31頁)、個人商
    業保險查詢結果表(卷第42至43頁)、財團法人金融聯合徵信
    中心前置協商專用債權人清冊(調卷第5至7頁)、信用報告(
    卷第32頁)、社會補助查詢表(卷第18至20頁)、勞動部勞工
    保險局函(卷第24頁)、勞動部勞動力發展署高屏澎東分署函
    (卷第25頁)、陽信商銀存簿(卷第44至46頁)、新光商銀存簿
    (卷第100頁)、勞工保險被保險人投保資料表(卷第29至30頁
    )、健保投保紀錄(卷第75頁)、聲請人110年8月25日陳報狀(
    卷第98頁)、高雄市私立佑羽文理短期補習班薪資證明(卷第
    89頁)、新資優生幼兒園薪資證明(卷第23頁)、進學補習班
    網頁查詢(卷第17頁)、聲請人110年7月19日陳報狀(卷第26
    至28頁)等附卷可證。依聲請人上述工作、收入及財產情況
    ，堪認以其108年2月起迄110年1月之工作所得計411,042元
    ，平均每月工作收入約17,127元【計算式:((11,200×12)+(3
    ,000×24)+1,242+(9,600×4)+(5,000×17)+(10,000×8))÷24≒1
    7,127】，加上母親每月資助5,000元，合計22,127元核算其
    償債能力，較為妥適。
(三)關於聲請人必要生活費用部分，聲請人雖主張平均每月支出
    15,743元(無房屋租金)云云。按債務人必要生活費用，以最
    近1年衛生福利部或直轄市政府所公告當地區每人每月最低
    生活費1.2倍定之，清債條例第64條之2第1項定有明文。110
    年度衛福部社會司所公告高雄市最低生活費為13,341元，1.
    2倍為16,009元，又聲請人提出父母全國財產稅總歸戶財產
    查詢清單(卷第33頁、第36頁)，陳明係於其父親名下基地及
    母親所有房屋居住乙情，是其無房屋費用支出，故計算其個
    人每月必要生活費時，即應自前開已包括居住費用在內之每
    月最低生活費用中，扣除相當於房租支出所佔比例(大約為2
    4.36％)。依此計算結果，聲請人每月之必要生活費應以12,1
    09元為準【計算式：16,009－（16,009×24.36%）＝12,109】
    ，逾此範圍難認必要。
(四)承上，聲請人目前每月平均收入22,127元，扣除個人必要支
    出12,109元後，剩餘10,018元，而聲請人目前負債總額為5,
    013,530元（調卷第35至36頁中國信託銀行債權陳報狀、卷
    第90至93頁力興資產管理股份有限公司陳報狀、第94至97頁
    台灣金聯資產管理股份有限公司陳報狀，包括：中國信託銀
    行、花旗(台灣)銀行、力興資產管理股份有限公司、台灣金
    聯資產管理股份有限公司），以每月所餘逐年清償，至少須
    約41.7年（計算式：5,013,530÷10,018÷12≒41.70）始能清
    償完畢，應認其已不能清償債務。此外，聲請人無擔保或無
    優先權之債務總額未逾12,000,000元，且無消債條例第6條
    第3項、第8條或第46條各款所定駁回更生聲請之事由存在。
    則聲請人聲請更生為有理由，應予准許，爰命司法事務官進
    行本件更生程序。
四、依消債條例第11條第1 項、第45條第1 項、第16條第1 項，
    裁定如主文。
中　　華　　民　　國　 110　　年　　10 　　月　　27　 日
              　　民事庭　　法　官　賴寶合
以上正本係照原本作成。
本裁定不得抗告。
中　　華　　民　　國　 110　　年　　10 　　月　　27　 日
                            書記官　胡美儀